【裁判字號】    95,訴,1354
【裁判日期】    951003
【裁判案由】    給付承攬報酬
【裁判全文】
臺灣桃園地方法院民事判決              95年度訴字第1354號
原      告  豐愷科技股份有限公司
法定代理人  甲○○
訴訟代理人  楊肅欣律師
被      告  九德電子股份有限公司
法定代理人  乙○○
上列當事人間請求給付承攬報酬事件，本院於民國95年9 月21日
辯論終結，判決如下：
    主  文
被告應給付原告新台幣肆仟柒佰壹拾貳萬柒仟玖佰柒拾捌元，及
自民國九十五年九月一日起至清償日止按年息百分之五計算之利
息。
訴訟費用由被告負擔。
    事  實
甲、原告方面：
一、聲明：如主文所示。
二、陳述：
  (一)兩造間為長期代工關係，被告將其PCB 產品委由原告代工，
    其中民國94年未償代工款為新臺幣（下同）8641元，95年1
    月至95年7 月計4711萬9337元，合計共4712萬7978元未給付
    。爰本於承攬之法律關係，請求被告給付承攬報酬。
  (二)雖被告有聲請重整之緊急處分，惟並不禁止原告為起訴確定
    債權，原告之目的在於取得債權憑證做帳使用。
三、證據：提出應收帳款明細表、對帳單、折讓證明單及支票影
    本等為證。
乙、被告方面：
一、聲明：原告之訴駁回。
二、陳述：
  (一)經兩造對帳後，確認未清償之代工款共4712萬7978元無訛。
  (二)被告從未拒絕給付貨款，惟因被告前向鈞院聲請重整之緊急
    處分，經鈞院以95年度整字第1 號裁定准許，禁止被告對債
    權人履行債務，是於前開緊急處分期間，被告依法不得向任
    何債權人履行債務，並非拒絕給付原告上開貨款。
三、證據：提出本院95年度整字第1 號民事裁定影本1 件為證。
    理  由
甲、程序方面：
    按訴狀送達後，原告不得將原訴變更或追加他訴。但擴張或
    減縮應受判決事項之聲明者，不在此限。民事訴訟法第二百
    五十五條第一項第三款定有明文。本件原告於民國95年9 月
    21日之言詞辯論期日就其原起訴請求被告給付4830萬984 元
    ，減縮為4712萬7978元，有該次期日筆錄可稽，核屬應受判
    決聲明之減縮，依前開規定，應予准許，合先敘明。
乙、實體方面：
一、本院之判斷：
  (一)本件原告主張之事實，業據提出應收帳款明細表、對帳單、
    折讓證明單及支票1 紙為證，復為被告所不爭執，原告之主
    張堪認為真正。
  (二)按法院為公司重整之裁定前，得因利害關係人之聲請或依職
    權，以裁定為公司履行債務及對公司行使債權之限制處分，
    公司法第二百八十七條第一項第三款定有明文，而法院為公
    司重整裁定前，依上開規定就公司履行債務及對公司行使債
    權為限制處分，係為保全及維持重整公司財產現狀，僅係限
    制重整公司不得為現實給付，並不包括實現債權前之取得執
    行名義之訴訟或非訟程序在內（最高法院94年度台抗字第28
    4 號裁定意旨參照）。本件被告公司固經本院以95年度整字
    第1 號裁定禁止被告公司之債權人行使債權，及被告公司亦
    不得履行債務在案（見本院卷第46頁），惟原告起訴請求被
    告履行債務以確定債權，揆諸前揭說明，非上開裁定之限制
    處分範圍，應得為之，併予敘明。
  (三)綜上述，本件原告依承攬之法律關係，請求被告給付4712萬
    7978 元 ，及自起訴狀繕本送達翌日即95年9 月1 日起至清
    償日止，按年息百分之5 計算之利息，為有理由，應予准許
    。
二、本件原告之訴，為有理由，依民事訴訟法第78條，判決如主
    文。
中    華    民    國    95    年    10    月    3     日
                  民事第二庭  法  官  蔡寶樺
以上正本係照原本作成。
如對本判決上訴，須於判決送達後20日內向本院提出上訴狀
中    華    民    國    95    年    10    月    3     日
                              書記官  李家


司法院資訊處製作；財團法人民間司法改革基金會備份。
